Preliminary Inventory of the Izydor Modelski Papers, 1926-1986
Hoover Institution Archives
Izydor Modelski Papers,
1926-1986
88025
Modelski, Izydor, 1888-1962
15 manuscript boxes (6.2 linear feet)
Hoover Institution Archives Stanford, California 94305-6010
Speeches and writings, correspondence, reports, memoranda, pamphlets, clippings, and serial issues, relating to Polish military and diplomatic policy during World War II, the Polish Government-in-Exile in London, postwar political conditions in Poland, Polish-American and Soviet-American relations, Soviet espionage in the United States, and Polish emigre political affairs.
Administrative Information
Access
Collection open for research.
The Hoover Institution Archives only allows access to copies of audiovisual items. To listen to sound recordings or to view videos or films during your visit, please contact the Archives at least two working days before your arrival. We will then advise you of the accessibility of the material you wish to see or hear. Please note that not all audiovisual material is immediately accessible.
Access Points
Poland--History--0ccupation, 1939-1945.; World War, 1939-1945--Poland.; World War, 1939-1945--Diplomatic history.; World War, 1939-1945--Governments in exile.; World War, 1939-1945.; Poland--Politics and government--1945-1980.; Poland--Foreign relations--United States.; United States--Foreign relations--Poland.; Espionage, Russian--United States.; United States--Foreign relations--Soviet Union.; Soviet Union--Foreign relations--United States.; Poles--United States.; Anti-communist movements.; Communism.; Poland.; Soviet Union.; Russia (Federation); United States--Foreign relations.; Poland. Polskie Sily Zbrojne.
Container List
- List Generala Izydora Modelskiego do Prezydenta Wladyslawa Raczkiewicza z 20 listopada 1943 r. (Box 1, Folder A-1)
- Przemowienie Generala Izydora Modelskiego na posiedzeniu Rady Narodowej dnia 16-go sierpnia 1940 roku w Angers oraz protokol z posiedzenia Komisji Spraw Zagranicznych Rady Narodowej z 30 maja 1943 roku (Folder A-2)
- Ministerstwo Spraw Zagranicznych na Emigracji - Londyn (Folder A-3)
- Po smierci Generala Wladyslawa Sikorskiego - Hold wyrazony przez Free Europe, z 16 lipca 1943 roku (Folder A-4)
- Dokumenty o tresci politycznej i wojskowej - Francja, 1939-1940 rok (Folder A-5)
- Przypomnienia - "Brzesc - Hanba XX Wieku" (Folder A-6)
- Listy i notatki w sprawach polityczno-wojskowych (Folder A-7)
- Bruliony atrykulow o Generale Zagorskim i Rozwadowskim (Izydora Modelskiego) (Folder A-8)
- Artykul w 40-ta rocznice Wyzwolenia Polskich Ziem Zachodnich z uwaga Ignacego Paderewskiego na temat Zaolzia (Folder A-9)
- Sprawozdania i Referaty wojskowe roznych oficerow, wiernych Gen. Wladyslawowi Sikorskiemu z powodu gromadnego powrotu "Sanacji" tzw. pomajowego Rzadu, na powazne stanowiska (w Rzadzie Emigracyjnym) (Folder A-10)
- Listy roznych osob go Gen. Izydora Modelskiego w sprawach przed wojna, a w czasie II Wojny, zwiazane z sytuacja Rzadu Generala Wladyslawa Sikorskiego (Folder A-11)
- "GIBRALTAR" oraz korespondencje w tej sprawie (Folder A-12)
- LITWA - Interview z pulkownikiem J. Budrysem prowadzona przez P. Davidsona (Folder A-13)
- Geneza powstania Biura Rejestracyjnego Ministerstwa Spraw Wojskowych (Folder A-14)
- "CZECHOSLOWACJA" (Folder A-15)
- Fotostaty pisma Robotnik, Styczen-luty 1944 roku (Folder A-16)
- Monte Casino - Anglia (Folder A-17)
- Rada Jednosci Narodowej (Narod Zjednoczone) (Folder A-18)
- Wojsko: naduzycia, przesluchy - Anglia (Folder A-19)
- "Kanada" - Zwiazek Polakow w Kanadzie (Folder A-20)
- Artykul Generala Izydora Modelskiego - "Dlaczego w czasie II Wojny Swiatowej nie powstala Armia Polska w Ameryce?" (Folder A-21)
- Stosunki Polsko-Rosyjskie (powojenne) (Folder A-22)
- "KATYN" (Folder A-23)
- Memoranda i listy Generala Izydora Modelskiego do Prezydentow U.S.A. (kopie) (Folder A-24)
- List Generala Deba-Biernackiego do Gen. Kukiela i Naczelnego Wodza (Folder A-25)
- Listy roznych oficerow pisane do Gen. Wladyslawa Sikorskiego (Box 2, Folder A-26)
- Sprawa Legionu Amerykansko-Polskiego, Ameryka (Folder A-27)
- List Prezydenta Raczkiewicza do Gen. Wladyslawa Sikorskiego i jego odpowiedz (kopie) - Anglia (Folder A-28)
- Sprawa Szarkiewicza i Kleczynskiego - Anglia (Folder A-29)
- General Sosnkowski i General Wladyslaw Anders (Folder A-30)
- Rada Narodowa - Anglja (Folder A-31)
- "Politbiuro" (C.K. WKP) w Moskwie - jego cele, zadania i organizacja oraz sprawa Katynia (autor nieznany) (Folder A-32)
- Ksiadz Zygmunt Kaczynski (Folder A-33)
- Sprawy Prawoslawnego Duszpasterstwa w Polsce (Folder A-34)
- Uwagi i sugestie przemowien przez Radio Free Europe (Folder A-35)
- Ignacy A. Paderewski (Folder A-36)
- Rozne broszurki (Folder A-37)
- "Katyn" - opracowania Gen. Izydora Modelskiego (Folder A-38)
- "Ku pamieci Prezydenta Herberta Hoovera" (autor Stanislaw Mikolajczyk - Bibliteka Wojny i Pokoju (Folder A-39)
- Stanislaw Mikolajczyk (Ucieczka z Polski-20 pazdziernika 1947 roku, 6.30 rano) (Folder A-40)
- General Wladyslaw Sikorski - Rozmowy z Rzadem ZSRR w Moskwie (Folder A-41)
- General Izydor Modelski - dotyczy prac dla FREE EUROPE oraz dokument jak pracowala "Sanacja" przeciw Wladyslawowi Sikorskiemu i Izydorowi Modelskiemu na emigracji (Folder A-42)
- Czesc oblicza psychicznego Rosji (Raport Kapitana R. Niewiarowskiego) (Folder A-43)
- Kapitan E. Hinterhoff (Folder A-44)
- Zyciorys Ignacego Tymoteusza Lincoln Trebitsch'a (Folder A-45)
- Emigracja polityczno-wojskowa w Ameryce po II Wojnie Swiatowej (Folder A-46)
- Sprawy panujacych stosunkow w Wojsku Polskim przed i w czasie II-ej Wojny (Folder A-47)
- Zbior artykulow Generala Izydora Modelskiego (Folder A-48)
- "Dzialalnosc niepodleglosciowa Gen. Wladyslawa Sikorskiego przed i w czasie I-ej Wojny Swiatowej" (autor: General Izydor Modelski) (Folder A-49)
- Referat anonimowego oficera Wojsk Polskich (Folder A-50)
- "Sprawa Brzeska" (Folder A-51)
- Listy Przyjaciol Generala Izydora Modelskiego w sprawach prac Stronnictw Politycznych po wojnie (Folder A-52)
- Odczyt Generala Izydora Modelskiego o Konstytucji Majowej z 1791 roku wygloszony w Buffalo (Folder A-53)
- Materialy Stronnictwa Ludowego (Folder A-54)
- General Wladyslaw Anders (Folder A-55)
- "Przewrot Majowy" czyli rewolucja Jozefa Pilsudskiego (Box 3, Folder A-56)
- A.C.E.N. (Folder A-57)
- Stronnictwo Pracy - Karol Popiel (prezes) (Folder A-58)
- General Jozef Haller (Folder A-59)
- Kopie artykulow Generala Modelskiego: (Folder A-60)
  - "Dlaczego w czasie II wojny nie powstala Armia Polska w Ameryca"
  - "Przyczynki do historii przygotowywania do Zamachu Majowego w 1926 roku"
- Rozne "wspomnienia posmiertne" (Folder A-61)
- Odczyty Generala Izydora Modelskiego (Folder A-62)
- Wycinki z prasy o Generale Tadeuszu Rozwadowskim (Folder A-63)
- Artykuly Generala Izydora Modelskiego w jezyku angielskim (Folder A-64)
- Sprawy wojskowe - Londyn (Folder A-65)
- Department of Defence - Ameryka (Folder A-66)
- Stronnictwo Pracy oraz rozne kartki - niewiadomo do czego dolaczyc (dot. prac Karola Popiela) (Folder A-67)
- Polacy w obozach pracy w Polsce i w Rosji (Folder A-68)
- Notatki i broszury oraz bruliony artykulow w jezyku polskim i angielskim (Folder A-69)
- Wyjatek z pamietnika ministra Stanislawa Stronskiego (dotyczy profesora Kota) (Folder A-70)
- Armia Polska na obczyznie (Folder A-71)
- Sprawy wojskowe po smierci Generala Wladyslawa Sikorskiego (Folder A-72)
- Sprawy polityczne angielsko-polskie (Folder A-73)
- International Peasant Union - New York (Folder A-74)
- "Czerwony Krzyz" - Ameryka (Folder A-75)
- Kopie listow roznych osob do Generala Izydora Modelskiego (Folder A-76)
- Projekty tymczasowego Statutu Ministerstwa Obrony Narodowej (Box 4, Folder A-77)
- Unia Chrzescijansko-Demokratyczna (Folder A-78)
- General Gustaw Paszkiewicz (Folder A-79)
- Dzialalnosc emigrantow niemieckich (Folder A-80)
- A.C.E.N. (Folder A-81)
- Daty i Fakty od roku 1939-1950 (Folder A-82)
- List Generala Iydora Modelskiego do Prezydenta Raczkiewicza (Folder A-83)
- Notatki o nastrojach w Polsce i ostrzezenie przed sanacyjnym pchaniem sie na dawne swoje stanowiska (Folder A-84)
- Artykuly Izydora Modelskiego w jezyku polskim (Folder A-85)
- Zyciorys Generala Izydora Modelskiego ze Slownika Biograficznego (Folder A-86)
- Po smierci Generala Wladyslawa Sikorskiego Sprawa Dekretu o Naczelnym Wodzu (Folder A-87)
- Raporty dotyczace publicystyki sanacyjnej i komunistycznej w kraju, dotyczace spraw wojskowych i ich krytyka w kraju i na emigracji (Folder A-88)
- Raport Generala Izydora Modelskiego na temat Zwierzchnich Wladz Naczelnych nad Silami Zbrojnymi w Anglii (Folder A-89)
- Sprawy Sadu Wojskowego na emigracji (Folder A-90)
- Listy: (Folder A-91)
  - Prezesa Karola Popiela
  - Fr. Wilka i Sieniewicza (Redakcja "Odnowa")
  - List Generala Roweckiego do Modelskiego, ktory nie byl mu doreczony - zatrzymany przez II Oddzial - odnaleziony przypadkowo przez p. Pomiana i w odpisie doreczony Izydorowi Modelskiemu w Ameryce
- Polski Narodowy Komitet Demokratyczny (P.N.K.D.) (Folder A-92)
- Komunikat Nr.1 zorganizowania Organizacji pod tytulem "O Chrzescijanska Wolnosc Czlowieka i Narodow" (Folder A-93)
- Sprawy polityczne. Raport o sytuacji na Ziemiach Zachodnich (1943-1944) (Folder A-94)
- Warszawskie Przejawy dzialalnosci podziemnej i inne bolaczki w opinii Generala Izydora Modelskiego (Folder A-95)
- Komitet Glowny Zgromdzenia Europejskich Narodow Ujarzmionych (Folder A-96)
- General Jozef Haller i Zwiazek Hallerczykow (Folder A-97)
- Polski Narodowy Komitet Demokratyczny (Folder A-98)
- Stronnictwo Narodowe (Folder A-99)
- Wojciech Korfanty (Folder A-100)
- Sprawy Wojskowych Obozow (w listach) (Box 5, Folder B-1)
- Sadownictwo Wojskowe (Folder B-2)
- Wydzial Praw Kulturalno-Oswiatowych (Folder B-3)
- Redaktor Kwiatkowski (gazeta Narodowiec) (Folder B-4)
- State Department - Washington (Folder B-5)
- Dokumenty, Artykuly z prasy Krajowej (Folder B-6)
- 1000-lecie Panstwa Polskiego w Washingtonie (Bankiet) (Folder B-7)
- International Peasant Union (Prezes Stanislaw Mikolajczyk.) Sprawy polityczne dotyczace Polski (Folder B-8)
- Rozne luzne kartki i notatki (Folder B-9)
- General presentation of Polish problems for Free Europe
- Sprawy wojskowe od 1939-1943 (Folder B-10)
- Wiadomosci Historyczne (wycinki z prasy) (Box 6, Folder B-11)
- Sprawy dotyczace "A.K." - pomoc dla walczacej Warszawy (Folder B-12)
- Are we starting of World War III? (Folder B-13)
- Szkic ogolny propozycji Organizacji pod nazwa "O Chrzescijanskiej Wolnosci Czlowieka i Narodow" (Folder B-14)
- Wycinki z prasy polonijnej i amerykanskiej po smierci Generala Wladyslawa Sikorskiego (Folder B-15)
- Sprawy wojskowe z okresu londynskiego (Folder B-18)
- Stronnictwo Ludowe -Prezes Stanislaw Mikolajczyk - Przesluchania przez House of Representative (Folder B-19)
- International Peasant Union - Prezes Stanislaw Mikolajczyk (Folder B-20)
- Notatki dotyczace Organizacji Naczelnych Wladz Wojskowych (Folder B-21)
- General Izydor Modelski - Sprawy osobiste i rozne notatki (Box 7, Folder B-22)
- Zyciorys Ministra Karola Popiela (artykuly i listy) not received (Folder B-23)
- Wywiad z Ministrem Karolem Popielem o Generale Wladyslawie Sikorskim (Folder B-24)
- Artykul Generala Izydora Modelskiego - "Prawda o roku 1920" (Folder B-25)
- Wycinki z gazet i broszurki (Folder B-26)
- Korespondencja Generala Izydora Modelskiego prywatna i oficjalna (Folder B-27)
- Listy oficerow i zolnierzy a lat 1940-1943 od Generala Izydora Modelskiego (Folder B-28)
- List otwarty do Prezydenta Wladyslawa Raczkiewizca oficerow polskich - lotnikow (Folder B-29)
- Ministerstwo Informacji i Dokumentacji (nasluchy radiowe) (Folder B-30)
- Sprawozdanie Rettingera po powrocie z Moskwy (Folder B-31)
- Dekret Prezydenta Wladyslawa Raczkiewicza o zwierzchnictwie nad Silami Zbrojnymi (Folder B-32)
- Rozne listy i zyczenia do Generala Izydora Modelskiego (Folder B-33)
- Stronnictwo Pracy (listy Ministra Karola Popiela i K. Sieniewicza) (Folder B-34)
- Stronnictwo Ludowe (Tadeusz Paul - Sekretarz Stronnictwa) (Folder B-35)
- Polskie Stronnictwo Ludowe (Folder B-36)
- Korespondencje, zyczenia i zaproszenia (Folder B-37)
- Przemowienie Generala Izydora Modelskiego na Posiedzeniu Komiski Gospodarczej -Budzetowej w dniu 27 kwietnia 1940 r. (Francja) (Folder B-38)
- Sprawy polityczne - zagadnienie Niemiec (Box 8, Folder B-39)
- Artykul Generala Izydora Modelskiego do Prasy Polskiej (Folder B-40)
- General Jozef Haller (Folder B-41)
- Stronnictwo Pracy (Folder B-42)
- Odezwy, pisma i listy o zmianie stosunkow na emigracji - przsylane na rece Generala Izydora Modelskiego (Folder B-43)
- A.K. w Polsce (Folder B-44)
- Stronnictwo Pracy (Prezes Karol Popiel) - Francja, Anglia (Folder B-45)
- Biuro Ogolno-Organizacyjne (Folder B-46)
- Ministerstwo Obrony Narodowej, Biuro Opieki nad Zolnierzem (Folder B-47)
- Rozne broszurki (Folder B-48)
- Uchwala Rady Ministrow - Projekt w sprawie dzialania Ministerstwa Sil Zbrojnych oraz uwagi Norwida Neugebauera, lipiec 1923-1942 roku (Londyn) (Folder B-49)
- Interview Generala Izydora Modelskiego z p. Davidsonem dla Radia - WWLR w Nowym Jorku (Folder B-50)
- Bezpieczenstwo Sil Zbrojnych (Folder B-51)
- Rozne Sprawy Wojskowe (Folder B-52)
- Materialy dotyczace Powstania Warszawskiego (Folder B-53)
- Artykul Generala Izydora Modelskiego "na Ruinach Komunistycznego Porzadku w Polsce." (osobista notatka Izydora Modelskiego z Londynu dla pamieci) (Folder B-54)
- Listy oficerow i osob cywilnych w sprawach roznych, przewaznie o prace lub przydzialy wojskowe (wiekszosc fachowcy: lekarze, inzynierowie, handlowcy a rowniez listy o tresci politycznej, spolecznej - kierowane do Generala Izydora Modelskiego (Folder B-55)
- Sprawy Generala Izydora Modelskiego od chwili powrotu do Kraju (Folder B-56)
- General Izydor Modelski przed przybyciem do U.S.A. (Folder B-57)
- General Izydor Modelski po rezygnacji z komunistycznej Ambasady Polskiej (Folder B-58)
- Po II Wojnie Swiatowej - Pobyt i praca Izydora Modelskiego na terenie U.S.A. od 1946 do 1962 roku (Folder B-59)
- Od wyjazdu z Kraju do rezygnacji z placowki washingtonskiej (Folder B-61)
- Armia Polska we Francji w czasie I-ej Wojny Swiatowej (Folder B-62)
- (Box 9-10, Folder B-63)
- (Box 10, Folder B-64-66)
- (Box 11, Folder B-67-70)
- Notatki Stanislawy Modelskiej, jako naczelnego swiadka niektorych zajsc na terenie Wielkiej Brytanii. Ta teczka zawiera: (Box 11, Folder C-1)
  - Ostatnia wizyta Generala Wladyslawa Sikorskiego przed odjazdem na Srodkowy Wschod, w dniu 27 maja 1943 roku
  - Rozmowa z rosyjskim poslem Lebiedowem, obecni:
    - General Izydor Modelski
    - Minister Stanislaw Mikolajczyk
    - Profesor Stanislaw Grabski
    - Minister Karol Popiel
  - Przygotowanie "zamachu" na zycie Generala Wladyslawa Sikorskiego
  - Fotostaty mianowan Generala Izydora Modelskiego na wyzsze stanowiska (Folder C-2)
- 100-letnia rocznica urodzin Generala Wladyslawa Sikorskiego (Folder C-3)
- Papiez Jan Pawel I: "Prochy Generala Wladyslawa Sikorskiego wroca do Polski" (Folder C-4)
- Przyczyny Kleski Wrzesniowej spisane przez J. Rzepeckiego (Folder C-5)
- Sprawy Kleski Wrzesniowej (najwazniejsze doswiadczenia i wnioski) (Folder C-6)
- Fotokopie listow Ignacego Paderewskiego do Generala Wladyslawa Sikorskiego i tegoz do Ignacego Paderewskiego (Folder C-7)
- Artykul Generala Izydora Modelskiego: "Konstytucja 3-go maja w Zyciu Narodu" (Folder C-8)
- Nieporozumienia Generala Izydora Modelskiego z Generalem Marianem Kukielem i czesciowo tez z Generalem Wladyslawem Sikorskim (Folder C-9)
- Kilka waznych dokumentow: (Folder C-10)
  - Jakie bylo stanowisko Generala Izydora Modelskiego w sprawie Powstania Warszawskiego
  - List Generala Stefana Roweckiego-Grota niedostarczony Izydorowi Modelskiemu, a zatrzymany przez II Oddzial Polski
  - List Izydora Modelskiego do zony
- Wypowiedz Generala Izydora Modelskiego na temat 20 Kongresu Partii Komunistycznej w Moskwie (Box 12, Folder C-11)
- General Izydor Modelski jako Attaché Wojsk. i Lotnictwa z ramienia Rzadu Polskiego w Warszawie (Folder C-12)
- Prace Generala Izydora Modelskiego po rezygnacji z placowki warszawskiej (Folder C-13)
- Korespondencja z Free Europe (Folder C-14)
- Odezwa Wincentego Witosa do Braci-Chlopow oraz "Oswiadczenie" Generala Izydora Modelskiego i list jego do pisma polonijnego w Chicago (Folder C-15)
- Listy Drew Pearsona do Modelskich (Folder C-16)
- Listy W. W. Zaborowskiego do redakcji Kultury w obronie czci Generala Izydora Modelskiego (Folder C-17)
- Po smierci Gerala Izydora Modelskiego - kondolencje i "Wspomnienie" w 10 rocznice jego smierci napisne przez p. B. Krakowskiego (Folder C-18)
- "Wspomnienie" posmiertne o Generale Izydorze Modelskim napisane przez przyjaciela Min. Karola Popiela w jezyku polskim i angielskim (Folder C-19)
- Geopolityczne polozenie Polski a Pokoj Swiatowy (Folder C-20)
- Dzialalnosc Generala Izydora Modelskiego przed przybyciem do Stanow Zjednoczonych oraz trudnosci z wydaniem ksiazki w jezyku angielskim p.t. My Secret Battle Against Communism (Folder C-21)
- Artykul Pulkownika Kedziora: "Mity, legendy i fakty 1920 r." (Folder C-22)
- 2 artykuly (Folder C-23)
  - "Plan, Koordynacja i Wizja Przyszlosci"
  - "3-ci Maj a Sowiecki System Rad."
- Listy, zaproszenia dla Generala Izydora Modulskiego (Folder C-24)
- Artykuly Generala Izydora Modulskiego, jego sprawy osobiste dotyczace takze sytuacji na emigracji w Londynie i w Ameryce (Folder C-25)
- Instrukcje dla Attaché Wojsk. przy ambasadzie Rzadu Polskiego w Warszawie (Folder C-26)
- Instrukcje Rzadu komunistycznego w Warszawie dla Generala Izydora Modelskiego; jego praca na terenie U.S.A., "Conclusion," - zakonczona pozostaniem w Washingtonie na stale (Folder C-27)
- Zyciorys Generala Izydora Modelskiego dla Rzadu Polskiego w Warszawie oraz instrukcje wojskowe dla Generala Izydora Modelskiego (Folder C-28)
- 4 fotostaty Bolszewickiej Organizacji Komintermu (Folder C-29)
- "GIBRALTAR" - Smierc Generala Wladyslawa Sikorskiego; Dokumenty naocznych swiadkow katastrofy (Folder C-30)
- 4 artykuly w jezyku polskim (bruliony odrecznie pisane przez Generala Izydora Modelskiego) (Folder C-31)
- Opracowanie Generala Izydora Modelskiego "Behind Washington's Velvet Curtain" (Folder C-32)
- Kilka uwag o dzialalnosci Jozefa Lipskiego, bylego ambasadora w Niemczech w okresie od czerwca 1937 roku do marca 1939 roku (Folder C-33)
- Notatki roznej tresci oraz wypowiedz Senatora J.Kennedy "Za Rewizja Ustawy Wzajemnej Pomocy" (Folder C-34)
- Tajna korspondencja Generala Waclawa Komara i Marszalka Rola-Zymierskiego z Generalem Izydorem Modelskim (Folder C-35)
- Memorial Generala Izydora Modelksiego do Forreign Office w Londynie w sprawie repatriacji Polskich Sil Zbrojnych z terenu Wielkiej Brytanii do Polski (Folder C-36)
- Sprawy wojskowe dotyczace Generala Izydora Modelskiego oraz Uchwala Rady Ministrow (Folder C-37)
- Raport Generala Izydora Modelskiego dla Naczelnego Wodza oraz Uwagi o Organizacji Naczelnych Wladz Wojskowych (Folder C-38)
- Artykul Generala Izydora Modelksiego w jezyku polskim (Folder C-39)
- Jedyna kopia broszury Wojskowe Przyczyny Kleski Wrzesniowej (Box 13, Folder C-40)
- General Izydor Modelski delegatem polskim na Dzien Odzyskania Niepodleglosci Filipin (Folder C-41)
- List Generala Izydora Modelskiego do Ministra Stanislawa Mikolajczyka (Folder C-42)
- Przedmowa do ksiazki opracowanej przez Generala Izydora Modelskiego Komu Moglo Zalezec na Smierci Generala Sikorskiego (Folder C-43)
- General Izydor Modelski - Przed przybyciem do Ameryki i po jego rezygnacji z placowki komunistycznej warszawskiej (Folder C-44)
- Pulkownik Kazimierz Stefczyk - List do Generala Wladyslawa Sikorskego oraz Uwagi o Organizacji Naczelnych Wladz Wojskowych (Folder C-45)
- Listy roznych oficerow do Generala Izydora Modelskiego (Folder C-46)
- General Norwid-Neugebauer - "Ogolne Uwagi w Sprawie Organizacji Wladz Wojskowych" (Folder C-47)
- Czesc artykulu Generala Izydora Modelskiego (od strony 16-ej) w sprawie ataku na Rosje Generala Mariana Kukiela za "Katyn" (Folder C-48)
- List Generala Izydora Modelskiego do Prezydenta Stanow Zjednoczonych A.P. z zalacznikami (Folder C-49)
  - "Memorandum"
  - Artykul "The Soviet Technique of Invasion used in Poland"
- Franciszek Wilk - Listy do Generala Izydora Modelskiego (Folder C-50)
- Zyciorys Ministra Karola Popiela; jego nekrolog; Artykul Karola Popiela i broszurka Zmierzch Londynu, autor: Litauer (Folder C-51)
- "Przedmowa" Generala Izydora Modelskiego do jego ewentualnej ksiazki. Rowniez artykul Waclawa Soroki i Boleslawa Swiderskiego (Folder C-52)
- "Polska Rzeczywistosc" - co myslal Izydor Modelski w dniu 1-go stycznia 1946 roku, to jest 4 miesiace przed przyjeciem stanowiska Attaché wojsk. i lotniczego z ramienia rzadu komunistycznego w Warszawie (Folder C-53)
- Wywiad z Ministrem Karolem Popielem oraz list jego do czlonkow Stronnictwa Pracy (Folder C-54)
- Kilka artykulow Generala Izydora Modelskiego oraz list Bliss-Lana; Notatka w sprawie Organizacji Naczelnych Wladz Wojskowych (Folder C-55)
- Notatka w sprawie Konferencji w San Francisco (Folder C-56)
- Sprawy Generala Izydora Modelskiego od chwili powrotu do Kraju w 1945 roku do przybycia do Washingtonu (Folder C-57)
- Jak poeci angielscy slawili Tadeusza Kosciuszke; Zofia Grelakowa - w 5-ta rocznice smierci Generala Izydora Modelskiego - jej wspomnienia (Folder C-58)
- General Izydor Modelski - Po zerwaniu z rzadem komunistycznym w Warszawie; oraz list do Kongresu Polonii i do pana Stefana Korbonskiego (Folder C-59)
- "Memorandum", Conclusion, Daty i Fakty (Folder C-60)
- Major Stefan Rago - jedyny oficer, ktory zginal w czasie tzw. "Zaolzia" (Folder C-61)
- Wojsko Polskie na Emigracji w czasie II-ej Wojny Swiatowej (Box 14, Folder D-1)
- Rozne broszurki i wycinki z gazet (Folder D-2)
- Dokumenty historyczne z roznych krajow (w wycinkach prasowych) (Folder D-3)
- Sowieckie szpiegostwo w Stanach Zjednoczonych Ameryki Polnocnej (Folder D-4)
- Introduction (brulion) - Sprawy rosyjskie (Folder D-5)
- Broszurki i wycinki z gazet (Folder D-6)
- Listy Generala Izydora Modelskiego do Marszalka Michala Roli-Zymierskiego (Folder D-7)
- Statement of General Izydor Modelski before the Senat, 1949 May 10 (Folder D-8)
- Dziennik Narodowiec i jego redaktor M. Kwiatkowski (Folder D-9)
- Rozne listy do Generala Izydora Modelskiego i jego ewentualne odpowiedzi (Folder D-10)
- Rozne listy do Generala Izydora Modelskiego z lat 1947-1954 (Folder D-11)
- Sprawy Niemiec - Artykul Generala Izydora Modelskiego p.t. "Rewizjonizm niemiecki znowu podnosi glowe"" (Folder D-12)
- Sprawy wojskowe "Polski Ludowej" z okresu 1945-1948 (Folder D-13)
- Generala Izydora Modelskiego zyciorysy i 2 artykuly (Folder D-14)
- Sprawy wojskowe (Folder D-15)
  - Brygada Swietokrzyska
  - Protest w zwiazku z przemowieniem Generala Wladyslawa Andersa
  - 6 dokumentow Ministerstwa Obrony Narodowej
  - 2 listy oficerow
  - Broszurka - Atomowe Szpiegostwo, w jezyku angielskim
- 5 roznych ciekawych dokumentow (Folder D-16)
- Artykul Ministra Stanislawa Mikolajczyka (w jezyku polskim) (Folder D-17)
- Deklaracja Zjednoczonych Polskich Partii Demokratycznych (Folder D-18)
- Artykul Generala Izydora Modelskiego pt. "Kryzys polskiej demokracji trwa na emigracji"; Kilka innych dokumentow w jezyku polskim
- Korespondencja w sprawie A.C.E.N. i PNKD (Folder D-19)
- United State Senate; The Foreign Broadcast Information Service; Interview with General Izydor Modelski and M. Davidson (Folder D-20)
- Agitacje w obozach wojskowych przeciwko Generalowi Wladyslawowi Sikorskiemu i Generalowi Izydorowi Modelskiemu (Folder D-21)
- Inzynier Waclaw Drzewiecki - List jego do redakcji Po Prostu (Folder D-22)
- Sprawy wojskowe - w listach, meldunkach i notatkach sluzbowych (Folder D-23)
- Department of State - List do Generala Izydora Modelskiego (Folder D-24)
- Free Europe Committee - prace dla nich Generala Izydora Modelskiego (Folder D-25)